【裁判字號】    89,上易,3900
【裁判日期】    891130
【裁判案由】    竊盜
【裁判全文】
臺灣高等法院刑事判決                          八十九年度上易字第三九號
    上  訴  人
    即  被  告  丙○○
    選任辯護人  左自奎
右上訴人因竊盜案件，不服臺灣新竹地方法院八十九年度易字第三五五號，中華民國
八十九年八月二十二日第一審判決（起訴案號：臺灣新竹地方法院檢察署八十八年度
偵字第八０一七號）提起上訴，本院判決如左：
    主  文
原判決關於丙○○部分撤銷。
丙○○竊盜，處有期徒刑參月。
    事  實
一、丙○○曾於民國八十七年三月二十六日因詐欺案件，經臺灣高雄地方法院以八十
    六年度自字第七０二號判處有期徒刑八月，緩刑三年（於同年四月二十四日判決
    確定）緩刑期間，詎仍不知悔改，於八十八年八月間，因自高雄北上無處可住，
    而借住於友人甲○○位於新竹市○○街三十巷七號倉庫，竟意圖為自己不法之所
    有，於同年九月間某日，未經甲○○之同意，竊取甲○○所有置於前開倉庫內之
    冷氣機一台、舊電動玩具機台八十九台、ＩＣ板三百八十片，得手後，即將前開
    物品，售與他人，得款花用，並逃逸無蹤避不見面。
二、案經甲○○訴由臺灣新竹地方法院檢察署檢察官偵查起訴。
    理  由
一、訊據上訴人即被告丙○○固不否認於右揭時地搬取告訴人甲○○所有之上開電動
    玩具機八十九年、ＩＣ板三百八十片、冷氣機一台等情，惟矢口否認有何竊盜之
    犯意，辯稱：當時係因告訴人說要將房子整理好，以便做生意，並委託伊將舊機
    台（電動玩具）及ＩＣ板轉賣他人，故伊始始找尋買主出賣該電動玩具機台及Ｉ
    Ｃ板，由買主雇車至上址載運，而上開泠氣機亦屬舊貨，是貨車司機說可以修理
    ，伊始將冷氣機一併交予送修云云。
二、經查：被告雖辯稱係告訴人要與伊合夥作生意，要把房子整理好，順便將倉庫內
    之電動玩具機台、ＩＣ板及冷氣機處理掉，故伊始覓妥司機將前開物品載走云云
    ；另其在原審另又供承告訴人要與伊合夥，囑伊將ＩＣ板出售，得款當作股東基
    金，伊在運貨時，告訴人有在現場，指示其伊不能將其中五台「超八水果台」出
    售，指示伊將之抬回倉庫內云云。惟詰之告訴人則堅決否認上情，指陳伊並未同
    意被告載走前開物品，被告載運前開物品時，伊並不在現場，伊是在八十八年九
    月中旬左右發現倉庫內的東西（指電動玩具機台及ＩＣ板）不見，冷氣機也不見
    ，被告人也跑了等語；嗣經本院詰之現場目擊證人乙○○（即告訴人前開倉庫之
    出租人）結稱被告在搬運時伊在場，被告向伊說東西要運去賣，當時告訴人不在
    場云云，核與告訴人指訴之情節相符。告訴人之指訴，自堪採信。雖證人謝品揚
    （即被告託運前開物品之司機）於原審證稱伊於搬運時確有人來阻止五台機台不
    得搬運云云，唯經原審命其指認，竟無從指認該阻止伊搬運者是否確為告訴人，
    是其證言並不足以作為被告有利之認定。況前開物品，雖為舊品，但並非全然毫
    無價值（告訴人陳稱該物品新品值百萬元，舊品價值雖不得知，但被告事後以二
    十萬元與告訴和解），既云出售，如告訴人在場，自應由告訴人指揮搬運，當場
    由告訴人與買受人談好價格，方合常理，不可能在場未向買受人收取貨款，而委
    託被告向買受人收款之理！另被告亦自承告訴人並未委由伊修理冷氣機，乃被告
    何竟將該冷氣機一併出售？在在足以證明被告所辯為飾卸之詞。參以告訴人係見
    被告隻身北上，無處居住，乃騰出倉庫供其居住，可見二人交情不淺，苟有要求
    被告清理倉庫，衡情應不可能於事後誣攀之理。益見被告所辯純屬飾卸之詞不足
    採信。
三、核被告所為，係犯刑法第三百二十條第一項之竊盜罪。原審予以論罪科刑，固非
    無見，唯查被告係於右揭時地，將電動玩具機台、ＩＣ板連同冷氣機併予竊取，
    乃原審竟認被告未竊取電動玩具機台及ＩＣ板，其認事用法即有未合，被告上訴
    意旨否認犯罪，指摘原判決不當，固無理由，但原判決既有可議之處，即屬無可
    維持，自應由本院將原判決予以撤銷改判；爰審酌被告所竊得之財物雖價值非高
    ，惟其犯後卻一再飾詞掩飾，不知悔改，且其年輕力壯卻思不勞而獲，恣意侵害
    他人之財產法益等其他一切情狀，量處有期徒刑三月，以示儆戒。
據上論斷，應依刑事訴訟法第三百六十九條第一項前段、第三百六十四條、第二百九
十九條第一項前段、刑法第三百二十條第一項、罰金罰鍰提高標準條例第一條前段，
判決如主文。
本案經檢察官彭坤業到庭執行職務。
中    華    民    國    八十九    年      十一      月      三十        日
                          臺灣高等法院刑事第十八庭
                              審判長法  官  吳      敦
                            法  官  吳  明  峰
                                    法  官  林  陳  松
右正本證明與原本無異。
不得上訴。
                                    書記官  鎖  瑞  嶺
中    華    民    國    八十九    年      十二      月        四        日
附錄論罪科刑法條：刑法第三百二十條第一項。
意圖為自己或第三人不法之所有，而竊取他人之動產者，為竊盜罪，處五年以下有期
徒刑、拘役或五百元以下罰金。


司法院資訊處製作；財團法人民間司法改革基金會備份。
